臺灣板橋地方法院刑事判決
　　　　　　　　　　　　　　　　　　 100年度易字第2596號
公　訴　人　臺灣板橋地方法院檢察署檢察官
被　　　告　連秀坤
　　　　　（現另案於法務部矯正署臺北監獄臺北分監執行中）
上列被告因竊盜案件，經檢察官提起公訴（100年度偵緝字第
1380 號），本院判決如下：
    主  文
連秀坤竊盜，累犯，處有期徒刑柒月；又竊盜，累犯，處有期徒
刑柒月。應執行有期徒刑壹年。
被訴無故侵入住宅罪部分不受理。
    事  實
一、連秀坤前因施用毒品案件，經本院以96年度訴字第4408號判
    處有期徒刑7月確定，又因竊盜案件，由本院以97年度簡字
    第2932號判處有期徒刑6月確定，復因施用毒品案件，經本
    院以97年度訴字第2067號判處有期徒刑8月確定，上揭3罪嗣
    經本院97年度聲字第4604號裁定應執行有期徒刑1年6月；再
    因施用毒品案件，經本院以97年度訴字第4784號判處有期徒
    刑8月確定，併與前開應執行之有期徒刑1年6月接續執行，
    甫於民國99年7月22日縮短刑期執行完畢。詎其猶不知悔改
    ，為圖搬運贓物方便，向不知情之李珮瑩借得車號F38-850
    號重型機車後，竟意圖為自己不法之所有，分別為下列竊盜
    行為：
(一)、先於99年10月17日13時許，騎乘上開機車前往新北市○○區
    ○○路2 段52巷20號1 樓，復以不詳方式侵入該公寓住宅之
    樓梯間，見戴阿輝在該處放置有車牙機1 台，隨即以徒手將
    該車牙機1 台搬運至車號F38-850 號重型機車腳踏板後騎車
    離去之方式，竊取該車牙機1 台得手。
(二)、復於翌（18）日中午12時18分許，再次騎乘上開機車至上址
    ，以徒手竊取戴阿輝置放在該處之電焊機1 臺及電線1 包得
    手，嗣連秀坤將上開電焊機1 臺及電線1 包置放於車號F38-
    850 號重型機車腳踏板正欲騎車離去之際，適遇戴阿輝騎車
    返家，戴阿輝雖發現連秀坤機車腳踏板上載運之前揭物品為
    其所有而在後追趕，然仍為連秀坤騎車逃脫無蹤。嗣經戴阿
    輝報警處理後，員警調閱路口監視錄影畫面，查得連秀坤所
    騎乘之機車車號，並通知李珮瑩到案說明後，始循線查悉上
    情。
二、案經戴阿輝訴由新北市政府警察局三重分局移送臺灣板橋地
    方法院檢察署檢察官偵查起訴。
    理  由
壹、程序事項
一、按簡式審判程序、簡易程序及第376 條第1 款、第2 款所列
    之罪之案件外，第一審應行合議審判，刑事訴訟法第284 條
    之1 定有明文，本件被告連秀坤所犯之罪，核屬同法第376
    條第2 款之罪，是依上開規定，本件即非屬合議審判案件，
    合先敘明。
二、本件認定犯罪事實所引用之下列證據資料（包含文書證據等
    ），均非公務員違背法定程序所得，且被告及檢察官於本院
    審理終結前就下列證據資料之證據能力，均表示無意見而不
    爭執，且卷內之文書證據，亦無刑事訴訟法第159 條之4 之
    顯有不可信之情況，或不得作為證據之情形，則依刑事訴訟
    法第159 條之5 之規定，本件認定犯罪事實所引用之供述證
    據，均有證據能力，至其餘非屬供述證據部分，查亦無違法
    取得之情事存在，皆具證據能力，合先說明。
貳、實體事項
一、認定犯罪事實所憑之證據及理由：
    訊據被告連秀坤雖於檢察官偵訊及本院審理時均矢口否認犯
    行，然被告於99年10月17日將竊得之車牙機放置於騎乘之車
    號F38-850號重型機車腳踏板一節，有三重分局光明派出所
    路口監視器錄影畫面擷取照片5幀在卷可稽，又本件被告連
    秀坤對照片中之機車騎士為其本人一事並不爭執，且與證人
    李珮瑩證稱該車係借予連秀坤使用等語互核相符，再被害人
    戴阿輝於本院審理時亦指證照片中機車腳踏板上之物品即為
    其失竊之車牙機，並證稱其經鄰居張菁菁通知公寓大門有陌
    生人出入後，立刻返家察看始知車牙機遭竊之時間僅間隔約
    5 分鐘，隨即至里辦公室調閱監視錄影畫面發現該車牙機在
    F38-850 號重型機車腳踏板上；另於99年10月18日返家時，
    正面看到被告連秀坤騎乘摩托車自其公寓大門出來，且機車
    腳踏板上面有伊原本放在樓梯間的電焊機1 包及電線等語綦
    詳（詳參本院100 年9 月27日審判筆錄）。查被害人發現車
    牙機失竊後，隨即在路口監視畫面中發現被告騎車載運該車
    牙機，足以認定該車牙機係由被告所竊取，而非自其他第三
    人處取得無誤；再被害人戴阿輝既曾與被告於100 年10月18
    日正面行車交會時，發現該機車上有其失竊品，理應能清楚
    辨識機車駕駛人面貌特徵，而無誤認之虞，況其與被告亦無
    恩怨，應無設詞誣陷之可能。且被告於本院審理時對被害人
    之前揭指訴，僅消極表示行使緘默權而未予辯駁，被告復未
    能提出對其有利之反證，足認被害人所述內容尚無不可信之
    處，應與事實相符而堪以採信。綜上所述，本件事證已臻明
    確，被告犯行洵堪認定，應予依法論科。
二、論罪科刑：
(一)、按「行為後法律有變更者，適用行為時之法律。但行為後之
    法律有利於行為人者，適用最有利於行為人法律。」，刑法
    第2 條第1 項定有明文。查被告行為後，刑法第321 條業於
    民國100 年1 月26日修正施行，修正前該條第1 項第1 款原
    規定「『於夜間』侵入住宅或有人住居之建築物、船艦或隱
    匿其內而犯之者」，始構成該款之加重竊盜罪，亦即上開侵
    入竊盜行為若非「於夜間」所為，除另有符合其他加重竊盜
    之要件，否則僅屬刑法第320 條第1 項之普通竊盜罪，然修
    正後該條款則刪除『於夜間』之文字，故於包括日間在內之
    任何時刻侵入住宅或有人住居之建築物、船艦或隱匿其內而
    竊盜者，均核屬該款所稱之加重竊盜罪。故經比較新舊法結
    果，應以修正前之規定有利於被告，爰依刑法第2 條第1項
    前段規定，適用修正前刑法第321 條第1 項第1 款之規定（
    即被告並未構成侵入住宅竊盜罪），合先敘明。
(二)、核被告事實一(一)(二)所為，均係犯刑法第320 條第1 項之竊盜
    罪。被告先後2 次至被害人住處樓梯間竊取物品之行為，犯
    意個別，應予分論併罰。再被告有如事實欄所述之有期徒刑
    執行完畢之事實，此有臺灣高等法院被告前案紀錄表1 份在
    卷可考，其受有期徒刑之執行完畢，5 年內故意再犯本案有
    期徒刑以上之罪，為累犯，均應依刑法第47條第1 項加重其
    刑。爰審酌被告之素行非端，已有多次竊盜前科，竟猶不知
    悔改，再犯相同類型之本案，危害人民居住生活之安寧，顯
    然漠視法令之禁制，衡其犯罪之動機、目的、手段、所生之
    損害，暨被告犯罪後仍空言否認犯行，亦拒絕說明贓物之流
    向，造成被害人求償無門，顯見其犯後態度不佳等一切情狀
    ，分別量處如主文所示之刑，併定應執行之刑，以示懲儆。
三、公訴意旨另謂：被告連秀坤另基於侵入住宅之犯意，分別於
    前揭時間，無故侵入戴阿輝位於新北市○○區○○路2段52
    巷20號4樓住處之1樓樓梯間，因認被告涉有刑法第306條第1
    項無故侵入住宅罪嫌等語。惟按告訴乃論之罪，告訴人於第
    一審辯論終結前得撤回其告訴；又告訴乃論之罪，其告訴經
    撤回者，應諭知不受理之判決；刑事訴訟法第238條第1項、
    第303條第3款、分別定有明文。本件告訴人戴阿輝告訴被告
    連秀坤妨害自由案件，公訴意旨認被告連秀坤係觸犯刑法第
    306條第1項之侵入住宅罪，依同法第308條第1項之規定，須
    告訴乃論。茲據告訴人戴阿輝於本院審理時當庭就無故侵入
    住宅部分撤回其告訴，有本院審判筆錄1紙在卷可稽，揆諸
    首開說明，爰就此部分諭知不受理之判決。
四、據上論斷，應依刑事訴訟法第284條之1、第299條第1項前段
    、第303條第3款，刑法第320條第1項、第47條第1項、第51
    條第5款，判決如主文。
本案經檢察官吳文正到庭執行職務。
中    華    民    國  100     年    10    月    18   日
                  刑事第七庭  法  官   陳伯厚
上列正本證明與原本無異。
如不服本判決，應於判決送達後10日內敘明上訴理由，向本院提
出上訴狀 (應附繕本) ，上訴於臺灣高等法院。其未敘述上訴理
由者，應於上訴期間屆滿後20日內向本院補提理由書「切勿逕送
上級法院」。
                              書記官   高建華
中    華    民    國   100    年    10    月    20    日
附錄論罪科刑法條全文：
中華民國刑法第320條
（普通竊盜罪、竊佔罪）
意圖為自己或第三人不法之所有，而竊取他人之動產者，為竊盜
罪，處5  年以下有期徒刑、拘役或 5 百元以下罰金。
意圖為自己或第三人不法之利益，而竊佔他人之不動產者，依前
項之規定處斷。
前二項之未遂犯罰之。